臺灣高雄地方法院刑事判決　　　　　　　九十一年度訴字第三一五八號
　　公　訴　人　臺灣高雄地方法院檢察署檢察官
　　被　　　告　甲○○
右列被告因違反毒品危害防制條例案件，經檢察官提起公訴（九十一年度毒偵字第二
七三○號、毒偵緝字第二六五號），本院判決如左：
    主  文
甲○○連續施用第一級毒品，處有期徒刑捌月；扣案海洛因壹包（驗前毛重零點肆公
克，驗後淨重零點貳肆公克，包裝重零點壹玖公克）、含海洛因之殘渣袋壹個、含海
洛因殘渣之吸管壹支，均沒收銷燬之；注射針筒壹支、吸管（鏟子）壹支，均沒收。
又連續施用第二級毒品，處有期徒刑伍月。應執行有期徒刑壹年；扣案海洛因壹包（
驗前毛重零點肆公克，驗後淨重零點貳肆公克，包裝重零點壹玖公克）、含海洛因之
殘渣袋壹個、含海洛因殘渣之吸管壹支，均沒收銷燬之；注射針筒壹支、吸管（鏟子
）壹支，均沒收。
    事  實
一、甲○○前因施用第一級毒品海洛英等案件，經送觀察、勒戒（本院八十七年度毒
    聲字第三五五二號）後，認無繼續施用毒品之傾向，業經臺灣高雄地方法院檢察
    署檢察官於民國八十七年十一月三十日，以八十七年度偵字第二六五一一號為不
    起訴處分確定。詎甲○○仍不知悔改，於前受不起訴處分確定後五年以內，猶基
    於分別連續施用第一級毒品海洛因及連續施用第二級毒品安非他命之概括犯意，
    自九十年五月間某日起至九十一年六月五日止，連續在高雄市鎮○街九十五號等
    處，施用第一級毒品海洛英及第二級毒品安非他命多次，為警分別於九十年六月
    二十八日、九十年十一月二十六日、九十一年一月二十二日、九十一年六月五日
    查獲，並在同案被查獲之楊鐿謹所駕駛ＴＧ－九五九五號客貨兩用車上扣得楊鐿
    謹所有之安非他命一包（驗前毛重一六．五公克，驗後毛重一六．四公克）、吸
    食器一組、含海洛因殘渣之香煙一包（以上三項係於九十年六月二十八日查獲）
    、含海洛因殘渣之吸管一支、海洛因（驗前毛重○．四公克，驗後淨重○．二四
    公克，包裝重○．一九公克）一包（以上二項係於九十年十一月二十六日查獲）
    、注射針筒一支、含海洛因之殘渣袋一個、吸管（鏟子）一支（以上三項係於九
    十一年六月五日查獲）等物。又甲○○經本院於九十年八月二十四日，以九十年
    度毒聲字第五二三一號裁定送觀察、勒戒後，認有繼續施用毒品之傾向，再由本
    院於九十一年七月八日，以九十一年度毒聲字第三七六七號裁定送強制戒治（另
    於九十一年十二月五日，以九十一年度毒聲字第七八八○號裁定停止戒治）在案
    。
二、案經高雄市政府警察局移送及高雄縣警察局旗山分局報告臺灣高雄地方法院檢察
    署檢察官偵查起訴。
    理  由
一、訊據被告甲○○對右揭犯罪事實坦承不諱，而被告於右揭時、地經警查獲時所採
    尿液送驗結果，確呈嗎啡及安非他命陽性反應之事實，有高雄縣政府衛生局煙毒
    尿液檢驗成績書三紙（九十煙檢字第一一九六號係於九十年六月二十八日查獲，
    九十煙檢字第二○○五號係於九十年十一月二十六日查獲，九十一煙檢字第九七
    四號係於九十一年六月五日查獲）、高雄市政府衛生局煙毒尿液檢驗成績書一紙
    （高衛字試煙字第Ａ－０３號係於九十一年一月二十二日查獲）附於警卷可稽。
    又被告前開經警扣案之海洛因一包（驗前毛重○．四公克，驗後淨重○．二四公
    克，包裝重○．一九公克），確含有第一級毒品海洛因成份之事實，有法務部調
    查局九十一年一月二十五日調科壹字第二二○○一二七七九號鑑定通知書（詳九
    十年度毒偵字第五三三三號偵查卷第五頁）；扣案之安非他命一包（驗前毛重一
    六．五公克，驗後毛重一六．四公克），確含有第二級毒品安非他命成份之事實
    ，有高雄醫學大學附設中和醫院報告編號0000－000號（詳本院卷第十九頁）；
    扣案之含海洛因殘渣袋一個、含海洛因殘渣吸管一支等物，亦確含有第一級毒品
    海洛因成份之事實，亦有高雄醫學大學附設中和紀念醫院報告編號0000－000 號
    、0000－000號（詳本院卷第二十六、二十七頁）在卷可查，足認被告之自白核
    與事實相符。再被告前因施用第一級毒品海洛英等案件，經送觀察、勒戒（本院
    八十七年度毒聲字第三五五二號）後，認無繼續施用毒品之傾向，業經臺灣高雄
    地方法院檢察署檢察官於八十七年十一月三十日，以八十七年度偵字第二六五一
    一號為不起訴處分確定之事實，復有臺灣高等法院被告全國前案紀錄表一紙附卷
    可佐。被告於前受不起處分確定後五年以內，猶不知悔改再犯本案，為二犯，並
    經本院於九十年八月二十四日，以九十年度毒聲字第五二三一號裁定送觀察、勒
    戒後，認有繼續施用毒品之傾向，再由本院於九十一年七月八日，以九十一年度
    毒聲字第三七六七號裁定送強制戒治之事實，亦有上開臺灣高等法院被告全國前
    案紀錄表可按。事證明確，被告右揭連續分別施用第一級毒品海洛因及連續施用
    第二級毒品安非他命之犯行洵堪認定，應予依法論科。
二、查海洛因、安非他命係毒品危害防制條例第二條第二項第一款、第二款所定之第
    一級及第二級毒品，不得非法持有、施用，被告竟持以施用，故核被告甲○○所
    為，係犯毒品危害防制條例第十條第一項之施用第一級毒品罪，及同條例第十條
    第二項之施用第二級毒品罪。被告施用第一級毒品海洛因及第二級毒品安非他命
    前同時持有第一級毒品海洛因及第二級毒品安非他命，其持有之低度行為，已為
    施用之高度行為所吸收，不另論以持有罪。又被告自九十年五月間某日起至九十
    一年六月五日止就上開分別施用第一級毒品海洛因及施用第一級毒品安非他命之
    多次犯行，係時間緊接、手法相同，觸犯構成要件同一罪名，顯係基於概括之犯
    意反覆為之，為連續犯，應分別論以連續施用第一級毒品罪及連續施用第二級毒
    品罪。另被告上開分別連續施用第一級毒品海洛因及連續第二級毒品安非他命之
    犯行，係犯意各別，行為互殊，罪名亦異，應予分論併罰。爰審酌被告前曾因施
    用毒品案件，經經送觀察、勒戒（本院八十七年度毒聲字第三五五二號）後，認
    無繼續施用毒品之傾向，業經臺灣高雄地方法院檢察署檢察官於八十七年十一月
    三十日，以八十七年度偵字第二六五一一號為不起訴處分確定，其於前受不起處
    分確定後五年以內，猶不知悔改再犯本案相同罪行，為二犯，顯見意志不堅，並
    對施用毒品之行為不知悛悔，惟其犯罪係戕害自身，尚未害及他人，及犯後已坦
    承犯行，態度尚佳等一切情狀，爰量處如主文所示之刑，並定其應執行之刑，以
    示儆懲。扣案海洛因一包（驗前毛重○．四公克，驗後淨重○．二四公克，包裝
    重○．一九公克）、含海洛因之殘渣袋一個、含海洛因殘渣之吸管一支等物，為
    毒品危害防制條例所定之毒品及專供施用毒品之器具，不問屬於犯人與否，爰併
    依毒品危害防制條例第十八條第一項前段之規定，宣告沒收銷燬之。扣案注射針
    筒一支、吸管（鏟子）一支等物，尚無海洛因、安非他命陽性反應（詳本院卷第
    二十二、二十五頁檢驗報告），應認係被告所有供犯本罪所用之物，爰併依刑法
    第三十八條第一項第二款規定，宣告沒收。另扣案安非他命一包（驗前毛重一六
    ．五公克，驗後毛重一六．四公克）、吸食器一組、含海洛因殘渣之香煙一包（
    以上三項係於九十年六月二十八日查獲）等物，係在同案被查獲之楊鐿謹所駕駛
    ＴＧ－九五九五號客貨兩用車上扣得，屬楊鐿謹所有之物，復據檢察官已另為沒
    收處分之執行（詳本院卷第十七頁），為免將來執行因難，爰不另為諭知沒收銷
    燬之宣告，附此敘明。
據上論斷，應依刑事訴訟法第二百九十九條第一項前段，毒品危害防制條例第十條第
一項、第二項、第十八條第一項前段，刑法第十一條前段、第五十六條、第三十八條
第一項第二款、第五十一條第五款，判決如主文。
本案經檢察官李門騫到庭執行職務。
中      華      民      國      九十一      年    十二    月    二十    日
                                      臺灣高雄地方法院刑事第七庭
                                        法  官  柯  盛  益
右正本證明與原本無異。
如不服本判決，應於判決送達後十日內，向本院提出上訴狀。
                                        書記官  陳  昱  良
中      華      民      國      九十一      年    十二    月    二十    日
附錄本案判決論罪科刑法條全文
毒品危害防制條例第十條：
施用第一級毒品者，處六月以上五年以下有期徒刑。
施用第二級毒品者，處三年以下有期徒刑。
